臺灣士林地方法院刑事判決　　　　　　　　　　　　　　九十一年度易字第二六號
　　聲　請　人　臺灣士林地方法院檢察署檢察官
　　被　　　告　乙○○
右列被告因違反毒品危害防制條例案件，經檢察官聲請以簡易判決處刑（九十年度毒
偵字第一七一三號），本院認為不得以簡易判決處刑，改依通常程序審理，並判決如
左：
    主  文
乙○○連續施用第二級毒品，累犯，處有期徒刑陸月，如易科罰金，以參佰元折算壹
日。
扣案之第二級毒品安非他命壹包（驗餘淨重零點零捌公克），沒收銷燬。
    事  實
一、乙○○前於民國八十六年間，因違反槍砲彈藥刀械管制條例案件，經臺灣板橋地
    方法院於八十七年三月六日，以八十六年度易字第六五六六號判處有徒刑三月，
    如易科罰金，以三百元折算一日確定，並於八十七年六月二日易科罰金執行完畢
    。嗣因先後二次施用毒品案件，第一次經依台灣板橋地方法院以八十八年毒聲字
    第七六三三號裁定送觀察、勒戒後，認無繼續施用毒品之傾向，經台灣板橋地方
    法院檢察署檢察官於八十八年十二月二十日，以八十八年度毒偵字第三○三七號
    處分不起訴確定；第二次經依台灣板橋地方法院八十九年度毒聲字第三○三七號
    裁定送觀察、勒戒後，認有繼續施用毒品之傾向，經台灣板橋地方法院檢察署檢
    察官提起公訴，而由臺灣板橋地方法院於八十九年十月十一日，以八十九年易字
    第二四二三號判處有期徒刑六月，如易科罰金，以三百元折算一日確定。詎乙○
    ○仍不知悔改，復基於施用毒品之概括犯意，自九十年六月間某日起至同年七月
    十九日某時止，在台北縣板橋市○○路二一六號四樓住處，以玻璃球裝盛安非他
    命粉末後點火燒烤之方式，連續施用第二級毒品安非他命，平均每週二至三次，
    嗣於九十年七月二十一日凌晨一時二十分許，乙○○在台北市大同區○○○路二
    二八號前為台北市政府警察局大同分局員警盤查時，主動交出持有之第二級毒品
    安非他命一小包（毛重○．六五公克、淨重○．○九公克、驗餘淨重○．○八公
    克）由警查扣，並自首施用安非他命犯行，後經警將乙○○帶回警局偵訊並採尿
    送驗後而悉上情。
二、案經台北市政府警察局大同分局報請台灣士林地方法院檢察署檢察官聲請簡易判
    決處刑。
    理  由
一、右開事實，業經被告乙○○於本院審理時自白不諱，而被告於九十年七月二十一
    日為警查獲之日所採尿液，經送初鑑及複驗結果，均呈安非他命陽性反應，有台
    北市立療養院九十年七月二十六日煙毒尿液檢驗報告書、憲兵司令部刑事鑑識中
    心九十年十月九日（九○）綱得字第一三一七九號鑑驗通知書各一紙附卷可憑，
    又扣案之被告持有白色透明晶體一包，經送鑑驗結果，含有第二級毒品甲基安非
    他命之成分，亦有臺北市政府警察局九十年八月二十八日北市鑑毒字第三七○號
    鑑驗通知書在卷可證，足認被告自白與事實相符，應可採信。被告前因二次施用
    毒品案件，第一次經送觀察、勒戒後，認無繼續施用毒品之傾向，由檢察官以八
    十八年度毒偵字第三○三七號處分不起訴確定；第二次經送觀察、勒戒後，認有
    繼續施用毒品傾向，經檢察官提起公訴，並由臺灣板橋地方法院以八十九年易字
    第二四二三號判處有期徒刑六月確定之事實，復有不起訴處分書、起訴書、臺灣
    高等法院被告全國前案紀錄表各一份附卷可稽，其三犯施用毒品罪，罪證明確，
    應予依法論科。
二、按安非他命為第二級毒品，毒品危害防制條例第二條第二項第二款定有明文，核
    被告所為，係犯毒品危害防制條例第十條第二項之罪。其持有第二級毒品之低度
    行為，應為施用第二級毒品之高度行為所吸收，不另論以持有第二級毒品罪。被
    告先後多次施用第二級毒品犯行，時間密接，犯罪構成要件相同，顯係基於概括
    犯意為之，為連續犯，應以一罪論，並依刑法第五十六條規定加重其刑。被告前
    於民國八十六年間，因違反槍砲彈藥刀械管制條例案件，經臺灣板橋地方法院以
    八十六年度易字第六五六六號判處有期徒刑三月，如易科罰金，以三百元折算一
    日確定，並於八十七年六月二日易科罰金執行完畢，有卷附臺灣高等法院被告全
    國前案紀錄表可按，其受有期徒刑之執行完畢後，五年內再犯本件有期徒刑以上
    之罪，為累犯，應依刑法第四十七條之規定遞加重其刑。又被告向警察自首持有
    及施用安非他命之犯行而受裁判，業據證人即對被告執行盤查之員警甲○○到庭
    證述無訛（見本院九十一年三月六日審判筆錄），應依刑法第六十二條前段規定
    ，減輕其刑。被告所犯施用安非他命之罪刑，有加重及減輕情形，應先加後減之
    。爰審酌被告曾因施用第二級毒品而先後送觀察、勒戒及並經法院處罪刑確定，
    竟仍不知悛悔，復再施用第二級毒品，顯已有成癮性，惟念其施用毒品乃戕害自
    己身心健康，尚未危及他人，犯後坦承犯行，態度良好等一切情狀，量處如主文
    所示之刑，並諭知易科罰金之折算標準，以示懲儆。
三、扣案之第二級毒品安非他命一小包（驗餘淨重○．○八公克），為查獲之第二級
    毒品，應依毒品危害防制條例第十八條第一項規定，諭知沒收銷燬，至化驗採樣
    之安非他命（淨重○．○一公克）已因驗畢用罄而滅失，自不諭知沒收銷燬，附
    此敘明。
據上論斷，應依刑事訴訟法第四百五十二條、第二百九十九條第一項前段，毒品危害
防制條例第十條第二項、第十八條第一項，刑法第十一條、第五十六條、第四十七條
，第六十二條前段，罰金罰鍰提高標準條例第二條，判決如主文。
本案經檢察官張紜瑋到庭執行職務
中      華      民      國      九十一    年     三     月     二十     日
                                臺灣士林地方法院刑事第四庭
                                    審判長法  官  杜  惠  錦
                                          法  官  趙  文  卿
                                          法  官  吳  祚  丞
右正本證明與原本無異。
如不服本判決，應於判決送達後十日內，向本院提出上訴狀。
                                          書記官  林  立  原
中      華      民      國      九十一    年     三     月    二十二    日
所犯法條
毒品危害防制條例第十條第二項：
施用第二級毒品者，處三年以下有期徒刑。
